【裁判字號】    97,台非,376
【裁判日期】    970807
【裁判案由】    詐欺
【裁判全文】
最高法院刑事判決              九十七年度台非字第三七六號
上  訴  人  最高法院檢察署檢察總長
被      告  甲○○
上列上訴人因被告詐欺案件，對於台灣屏東地方法院中華民國九
十六年十月十八日第一審確定簡易判決（九十六年度簡字第一四
九五號，聲請簡易判決處刑案號：台灣屏東地方法院檢察署九十
六年度偵緝字第四一八號），認為部分違法，提起非常上訴，本
院判決如下：
    主  文
原判決關於違背法令部分撤銷。
    理  由
非常上訴理由稱：「按判決不適用法則或適用不當者，為違背法
令，刑事訴訟法第三百七十八條定有明文。復按『本條例施行前
，經通緝而未於中華民國九十六年十二月三十一日以前自動歸案
接受偵查、審判或執行者，不得依本條例減刑』、『本條例自中
華民國九十六年七月十六日施行。』中華民國九十六年罪犯減刑
條例第五條、第十六條分別定有明文。經查被告甲○○曾因本案
，經台灣屏東地方法院檢察署於（民國）九十五年一月十三日以
屏檢瑞偵月緝字第二六號通緝書發布通緝，嗣於九十六年九月十
七日為高雄縣政府警察局鳳山分局緝獲，有通緝案件報告書附於
台灣屏東地方法院檢察署九十六年度偵緝字第四一八號卷第二頁
可稽。被告既在中華民國九十六年罪犯減刑條例施行前經通緝，
又非自動歸案接受偵查、審判，即不得依該條例規定予以減刑，
詎原確定判決依該條例規定予以減刑，自有適用法則不當之違法
。案經確定，爰依刑事訴訟法第四百四十一條、第四百四十三條
提起非常上訴，以資糾正」等語。
本院按：判決不適用法則或適用不當者，為違背法令，刑事訴訟
法第三百七十八條定有明文。又中華民國九十六年罪犯減刑條例
第五條規定：「本條例施行前，經通緝而未於中華民國九十六年
十二月三十一日以前自動歸案接受偵查、審判或執行者，不得依
本條例減刑」。本件原判決以被告甲○○所犯詐欺案件，其犯罪
時間係在民國九十六年四月二十四日以前，合於中華民國九十六
年罪犯減刑條例所定減刑條件，因依該條例第二條第一項第三款
、第七條規定，減為有期徒刑一月又十五日，如易科罰金，以銀
元三百元即新台幣九百元折算一日，業已確定。惟經核卷內資料
，被告涉犯本件詐欺案件後，於偵查期間，因逃匿而經台灣屏東
地方法院檢察署於九十五年一月十三日以屏檢瑞偵月緝字第二六
號通緝書發布通緝，至九十六年九月十七日始經高雄縣警察局鳳
山分局員警緝獲歸案，有高雄縣警察局鳳山分局調查筆錄、通緝
案件報告書及台灣屏東地方法院檢察署九十五年一月十三日屏檢
瑞偵月緝字第二六號通緝書、九十六年九月二十一日屏檢光偵月
銷字第九一０號撤銷通緝書各乙份在卷可稽。被告係於九十五年
一月十三日經台灣屏東地方法院檢察署發布通緝，嗣經警於九十
六年九月十七日緝獲，並非自動歸案接受偵查、審判，依上開減
刑條例第五條規定，自不得予以減刑。原法院疏未細察，遽依同
條例第二條第一項第三款、第七條（原判決漏載第九條）規定，
予以減刑，顯有適用法則不當之違法。案經確定，非常上訴意旨
執以指摘，非無理由。因原判決尚非不利於被告，應由本院將原
判決關於違背法令部分撤銷，以資糾正。
據上論結，應依刑事訴訟法第四百四十七條第一項第一款前段，
判決如主文。
中    華    民    國  九十七  年    八    月    七    日
                      最高法院刑事第八庭
                          審判長法官  林  永  茂
                                法官  蘇  振  堂
                                法官  蕭  仰  歸
                                法官  何  菁  莪
                                法官  林  秀  夫
      本件正本證明與原本無異
                                      書  記  官
中    華    民    國  九十七  年    八    月   十四   日
                                                      Ｑ


司法院資訊處製作；財團法人民間司法改革基金會備份。
